臺灣雲林地方法院民事判決　　　　　　　96年度重訴字第23號
原　　　告　彰化商業銀行股份有限公司
法定代理人　乙○○
訴訟代理人　丙○○
被　　　告　洪佳佑即甲○○
　　　　　　丁○○
　　　　　　戊○○
　　　　　　　　　　　　現應.
上列當事人間請求清償債務事件，本院於民國96年6 月6 日言詞
辯論終結，判決如下：
    主  文
被告應分別連帶給付原告新台幣壹仟萬元、捌佰柒拾伍萬元
、陸佰萬元，及分別自民國八十六年九月一日起、八十六
年九月一日起、八十六年四月三十日起至清償日止，分別按週
年利率百分之九點二七五、百分之九點０二五、百分之九
點二七五計算之利息（嗣並按照原告基本放款利率變動而調整之
），並分別自民國八十六年十月二日起、八十六年十月二日
、八十六年五月三十日至清償日止，逾期在六個月以內者，按
上開利率百分之十，超過六個月者，按上開利率百分之二十計付
違約金。
訴訟費用新台幣貳拾萬零陸佰元由被告連帶負擔。
　　事實及理由
一、被告丁○○、戊○○未於言詞辯論期日到場，核無民事訴訟
    法第386 條各款所列情形，爰依原告之聲請，由其一造辯論
    而為判決。
二、原告主張：訴外人信吉營造有限公司於民國86年4 月26日邀
    集被告等人於該公司對原告所負債務在本金新台幣（下同）
    30,000,000元限額，暨其利息、違約金、損害賠償金，及其
    他從屬於主債務之負擔範圍內擔任連帶保證人，訴外人信吉
    營造有限公司分別於民國86年9 月1 日、86年9 月1 日
    、86年4 月29日向原告借款10,000,000元、8,750,00
    0 元、6,000,000 元，約定借款期間自86年9 月1 日起
    至93年9 月1 日止、86年9 月1 日起至87年9 月1 日止、
    至86年10月23日止，利息按原告基本放款利率加計年息
    1.625 % 計算、原告基本放款利率加計年息1.375%計算、
    原告基本放款利率加計年息1.75% 計算，嗣後均隨原告基
    本放款利率調整而調整，並自調整日起，按調整後之年利率
    計算，倘未按期攤還本息時即喪失期限利益，視為全部到期
    ，除應按約定利率付息外，逾期清償在6 個月以內者，按上
    開利率10% ，超過6 個月者，按上開利率20% 計付違約金。
    詎訴外人信吉營造有限公司分別自86年9 月1 日、86年
    9 月1 日、86年4 月30日起即未履行繳款義務，依約已喪
    失期限利益，計積欠如主文所示之本金、利息、違約金，被
    告依法即應負連帶清償責任，爰依連帶保證法律關係提起本
    訴等語。並聲明：如主文所示。
三、被告部分：
　(一)被告丁○○、戊○○未於言詞辯論期日到場，亦未提出書狀
　　作何聲明、陳述。
　(二)被告洪佳佑即甲○○則以：卷附86年4 月26日保證書上「甲○○」之簽章雖係伊為之，惟伊係與原告辦理房屋貸款對保
　　時所簽章，而非擔任訴外人信吉營造有限公司之連帶保證人
　　所簽章，伊對訴外人信吉營造有限公司積欠如主文所示之本
　　金、利息、違約金自無庸負連帶清償責任等語，資為抗置辯
　　。並聲明：原告之訴駁回。
四、兩造不爭執之事實：
　(一)訴外人信吉營造有限公司分別積欠原告10,000,000元、
　　8,750,000 元、6,000,000 元，及分別自86年9 月1 日
    起、86年9月1日起、 86年4月30日起至清償日止，分別
    按週年利率9.275%、9.025%、 9.275% 計算之利息（
    嗣並按照原告基本放款利率變動而調整之），並分別自86
    年10月2日起、86年10月2日、 86年5月30日至清償日止
    ，逾期在6 個月以內者，按上開利率10% ，超過6 個月者，
    按上開利率20%計付違約金。
  (二)被告洪佳佑即甲○○有於卷附86年4 月26日保證書上簽章。
五、本件兩造所爭執之處，應在於：被告洪佳佑即甲○○有無於
　　86年 4月26日擔任訴外人信吉營造有限公司對原告所負債務
    在本金30,000,000元限額，暨其利息、違約金、損害賠償金
    ，及其他從屬於主債務之負擔範圍內之連帶保證人。茲論述
    如下：
　(一)按當事人主張有利於己之事實者，就其事實有舉證之責任，
    民事訴訟法第277 條本文定有明文。再按原告對於自己主張
    之事實已盡證明之責後，被告對其主張，如抗辯其不實並提
    出反對之主張者，則被告對其反對之主張，亦應負證明之責
    ，此為舉證責任分擔之原則，最高法院18年度上字第2855號
    判例可資參照。
  (二)原告主張被告擔任訴外人信吉營造有限公司對原告所負債務
    在本金30,000,000元限額，暨其利息、違約金、損害賠償金
    ，及其他從屬於主債務之負擔範圍內之連帶保證人等語，為
    被告所否認，則揆之上開判例意旨可知，原告自應就上開有
    利於己之事實先負舉證責任。經查：
  1.原告主張上開事實，業據其提出借據、保證書各 2紙、本票
    乙紙、授信約定書10紙、催收款項帳卡4紙、戶籍謄本3紙為
    證，復經證人庚○○到庭證述綦詳，且被告丁○○、戊○○
　　已於相當時期受合法之通知，未於言詞辯論期日到場，亦未
  　提出準備書狀爭執，依民事訴訟法第280 條第3 項準用第1
    項之規定，應視同被告丁○○、戊○○自認原告上開之主張
    為真實，另被告洪佳佑即甲○○亦不否認有於卷附86年4 月
    26日保證書上簽章之情，自堪認原告主張被告擔任訴外人信
　　吉營造有限公司對原告所負債務在本金30,000,000元限額，
　  暨其利息、違約金、損害賠償金，及其他從屬於主債務之負
    擔範圍內之連帶保證人乙節，業已提出相當之證明。
　2.被告洪佳佑即甲○○雖否認有擔任訴外人信吉營造有限公司
　  對原告所負債務在本金30,000,000元限額，暨其利息、違約
    金、損害賠償金，及其他從屬於主債務之負擔範圍內之連帶
    保證人乙情，並辯稱僅簽章同意擔任房屋貸款之連帶保證人
    等語，惟被告洪佳佑即甲○○自承其為國中畢業，則被告洪
    佳佑即甲○○自有相當智識水準知悉其究簽署何文件，被告
    洪佳佑即甲○○既不否認其有於卷附86年4 月26日保證書上
    簽章之情，足認被告洪佳佑即甲○○即已知悉該86年4 月26
    日保證書所載內容，並同意該保證書約定事項，始在該保證
    書上簽章之情，尚堪憑採，何況證人己○○○○○○亦到庭
    證稱：被告洪佳佑即甲○○擔任訴外人信吉營造有限公司設
    立之初之股東，訴外人信吉營造有限公司向原告借款時，原
    告要求公司股東擔任連帶保證人，伊向被告洪佳佑即甲○○
    告知公司借款需股東簽名之情，被告洪佳佑即甲○○即在原
    告交付之文件上簽章，至簽章之文件為何，伊並不清楚等語
    ，可知被告洪佳佑即甲○○知悉訴外人信吉營造有限公司借
    款需股東簽章乙情，則其當知究於何文件上簽章乃為常理，
    要非事後徒以不知簽章文件內容為何所能卸責，是被告洪佳
    佑即甲○○空言抗辯，自無足取。此外，被告洪佳佑即甲○○迄今仍未舉反證證明其並未擔任訴外人信吉營造有限公司
　　對原告所負債務在本金30,000,000元限額，暨其利息、違約
　  金、損害賠償金，及其他從屬於主債務之負擔範圍內之連帶
    保證人之情，參之首揭說明，尚難認被告洪佳佑即甲○○業
    已盡舉反證之責，被告洪佳佑即甲○○空言否認，顯無足採
    ，自堪認原告主張被告擔任訴外人信吉營造有限公司對原告
　　所負債務在本金30,000,000元限額，暨其利息、違約金、損
　  害賠償金，及其他從屬於主債務之負擔範圍內之連帶保證人
    等情為真實。
六、從而，原告依連帶保證之法律關係請求被告分別連帶給付借
    款10,000,000元、8,750,000 元、6,000,000 元，及
　　分別自86年9 月1 日起、86年9 月1 日起、86年4 月
　  30日起至清償日止，分別按週年利率9.275%、9.025%、
    9.275%計算之利息（嗣並按照原告基本放款利率變動而調
    整之），並分別自86年10月2 日起、86年10月2 日、
    86年5 月30日至清償日止，逾期在6 個月以內者，按上開利
    率10% ，超過6 個月者，按上開利率20% 計付違約金，為有
    理由，應予准許。
七、訴訟費用負擔之依據：依民事訴訟法第85條第2項。
中　　華　　民　　國　　96　　年　　6 　　月　　20　　日
                  民事第二庭    法  官  陳秋如
以上正本係照原本作成
如對本判決上訴，須於判決送達後20日內向本院提出上訴狀（需
附繕本）
中　　華　　民　　國　　96　　年　　6 　　月　　20　　日
                                書記官　王秀如
